# 可供出售金融资产转变为成本法核算的长期股权投资

提问人：木鱼莲花 时间：2019-12-27 08:05:06
甲公司为一家非上市公司， 2016 年与乙公司合资成立了 A公司，A公司注册资本为 100 万，甲公司出资 30 万，乙公司出资 70 万，双方按照出资比例享有权益。甲公司将对 A 公司的投资作为可供出售金融资产核算，未确认过公允价值变动。
2018 年底，A 公司所有者权益为-156万，构成为实收资本 100 万，未分配利润-256万， 2019 年 7 月底，A 公司召开股东会，将注册资本减少到30 万，乙公司的投资按照原投资金额退回。至此 A 公司注册资本 30 万，成为甲公司的全资子公司。 2019 年 1-7 月，A 公司的经营净利润为-24万。截至 2019 年 7 月 31 日，A 公司所有者权益为-180万，其中注册资本 100 万，未分配利润-180万。减资时公司未进行审计和评估。
请问一下，甲公司在 A 公司减资时，单体财务报表和合并财务报表如何处理？

回答人：chenyiwei
首先，为何甲出资 30%，但无重大影响？该判断是否合理？从最后乙未承担投资损失，全额退出这一点来看，更大的可能性是甲一开始就实质控制 A，而乙是明股实债？
假设此前无重大影响，乙退出后具有控制权这一判断成立（但我个人对这一点很怀疑），则在个别报表和合并报表层面，应将原持有的金融资产按公允价值重新计量，重新计量的差额计入当期投资收益，前期累计的其他综合收益（可供出售金融资产公允价值变动）也计入当期投资收益；以乙退出后剩余股权的公允价值作为合并成本，计算商誉或负商誉。

提问人：木鱼莲花 时间：2019-12-29 08:05:06
谢谢陈老师，甲出资 30%，不是重大影响的判断为甲公司未参与 A 公司的任何经营活动，也未派驻董事及管理人员等，因此未达到重大影响。乙退出之后，甲公司从股权上 100%持有A公司，若甲未改变 A公司的经营模式，也未派驻董事及其他管理人员，是不是还不能认定为控制，纳入合并范围。

回答人：chenyiwei
疑问：“甲公司未参与A 公司的任何经营活动，也未派驻董事及管理人员”，但为何乙退出时全部经营损失均由甲公司承担？

回答人：chenyiwei
乙退出之后，甲公司从股权上 100%持有 A 公司，则此时应当控制了。